臺灣高等法院刑事判決
109年度上訴字第3472號
上  訴  人  
即  被  告  陳彥睿



選任辯護人  林妍君律師
上列上訴人即被告因偽造文書等案件，不服臺灣臺北地方法院10
8年度訴字第136號，中華民國109年8月25日第一審判決（起訴案
號：臺灣臺北地方檢察署107年度偵字第18696號），提起上訴，
本院判決如下：
    主  文
原判決撤銷。
陳彥睿犯行使偽造準私文書罪，處有期徒刑參月，如易科罰金，
以新臺幣壹仟元折算壹日；又犯行使偽造準私文書罪，處有期徒
刑柒月。
未扣案之犯罪所得新臺幣捌拾壹萬捌仟元沒收之，於全部或一部
不能沒收或不宜執行沒收時，追徵其價額。
    犯罪事實
一、陳彥睿與母親黃惠妍同住於臺北市○○區○○○路0段000巷00號1
    樓，其住處係使用以其胞兄陳彥碩名義向中華電信股份有限
    公司申請之寬頻網路。陳彥睿趁長期與黃惠妍同住之便，得
    知黃惠妍所有台新商業銀行（下稱台新銀行）與臺北富邦商
    業銀行（下稱臺北富邦銀行）信用卡之卡號、有效年月及信
    用卡背面之安全碼（黃惠妍台新銀行、臺北富邦銀行之信用
    卡卡號各為0000000000000****號、000000000000****號，
    詳細卡號見卷內資料），因缺錢花用，竟分別為下列犯行：
　㈠意圖為自己之不法利益，基於詐欺得利及行使偽造準私文書
    之犯意，自民國107年4月18日起至同月24日止，在其上開住
    處或不詳地點，使用住○○設○○○○路○○○○○○○0000000000號行
    動電話門號連接至網際網路，未經黃惠妍同意或授權，登入
    耀傑有限公司（下稱耀傑公司）之網站，輸入黃惠妍上開台
    新銀行信用卡卡號、有效年月、安全碼、刷卡金額及以不詳
    方式取得台新銀行傳送予黃惠妍之認證碼後，將所偽造不實
    之網路線上刷卡消費訂單之電磁紀錄，使用網際網路傳輸予
    耀傑公司，以表示已取得持卡人同意以該信用卡刷卡消費並
    向台新銀行請求撥付消費款項予耀傑公司之意，而行使上開
    準私文書，致耀傑公司、台新銀行誤認黃惠妍同意網路刷卡
    消費而交易成功，並由耀傑公司以網路傳送所販賣遊戲點數
    之序號予陳彥睿，台新銀行則先墊付刷卡金額予耀傑公司，
    共計盜刷19萬元，足生損害於黃惠妍、耀傑公司及台新銀行
    （詳細盜刷時間、網路交易IP位置、連網方式、刷卡金額均
    如附表一所載）。
　㈡因黃惠妍所有之台新銀行信用卡刷卡金額已將逾信用額度20
    萬元，其乃另行意圖為自己之不法利益，基於詐欺得利及行
    使偽造準私文書之犯意，自107年4月25日起至同年5月4日止
    ，接續以上開相同方式，未經黃惠妍同意或授權，登入耀傑
    公司網站，輸入黃惠妍上開臺北富邦銀行信用卡卡號、有效
    年月、安全碼、刷卡金額及以不詳方式取得臺北富邦銀行傳
    送予黃惠妍之認證碼後，將所偽造不實之網路線上刷卡消費
    訂單之電磁紀錄，使用網際網路傳輸予耀傑公司，以表示已
    取得持卡人同意以該信用卡刷卡消費並向臺北富邦銀行請求
    撥付消費款項予耀傑公司之意，而行使上開準私文書，致耀
    傑公司、臺北富邦銀行誤認黃惠妍同意網路刷卡消費而交易
    成功，並由耀傑公司網路傳送所販賣My Card點數（或為遊
    戲點數）序號予陳彥睿，臺北富邦銀行則先墊付刷卡金額予
    耀傑公司，共計盜刷62萬8千元，足生損害於黃惠妍、耀傑
    公司及臺北富邦銀行（詳細盜刷時間、網路交易IP位置、連
    網方式、刷卡金額均如附表二所載）。嗣黃惠妍收到上開銀
    行通知，發現其未為此刷卡消費，乃報警處理。
二、案經黃惠妍、台新銀行及臺北富邦銀行訴由臺北市政府警察
    局文山第二分局報告臺灣臺北地方檢察署檢察官偵查起訴。
　　理  由
壹、證據能力部分：
一、按被告以外之人於審判外之陳述，雖不符刑事訴訟法第159
    條之1至第159條之4等規定，而經當事人於審判程序同意作
    為證據，法院審酌該言詞陳述或書面陳述作成時之情況，認
    為適當者，亦得為證據，刑事訴訟法第159條之5第1項定有
    明文。查當事人及辯護人對本判決所引用之被告以外之人於
    審判外之陳述均未爭執證據能力，迄言詞辯論終結前，亦未
    聲明異議，本院審酌該證據作成時並無違法及證明力明顯過
    低之瑕疵等情況，均認為適當，故有證據能力。
二、至於本判決所引用之非供述證據部分，非公務員違背法定程
    序所取得，當事人及辯護人亦均未爭執證據能力，依刑事訴
    訟法第158條之4反面解釋，均具證據能力。
貳、實體事項：
　　訊據被告陳彥睿固不否認告訴人黃惠妍所有之台新銀行、臺
    北富邦銀行信用卡確於附表一、二所示之時間，遭盜刷如附
    表一、二所示之金額，惟矢口否認有何行使偽造準私文書及
    詐欺得利之犯行，辯稱：附表一、二所示之刷卡消費均非伊
    所盜刷云云；辯護人則辯稱：原審認定被告有罪之證據均有
    瑕疵，不足以認定本案係被告盜刷告訴人黃惠妍之信用卡，
    且IP位址中有2個係在國外，而被告均待在臺灣，故無法排
    除係其他人所為，應為被告無罪之判決等語。經查：
  ㈠本案信用卡確有如附表一、二所示之交易紀錄，交易IP位置
    亦如附表一、二所示，且該些交易均非告訴人黃惠妍所為或
    經其同意或授權而為之等情，業據證人即告訴人黃惠妍於偵
    查中證述明確（見偵卷第203-205、225、226頁），復有富
    邦商銀盜刷明細1份（見偵卷33-35、257-263頁）、紅陽科
    技股份有限公司（下稱紅陽公司）107年5月23日紅陽字第00
    0000000號、同月28日紅陽字第001070024號函暨所附交易明
    細（見偵卷第43-45、49-55頁）、台灣網站登錄目錄（見偵
    卷第57-79頁）、通聯調閱查詢單（見偵卷第81-124頁）、
    黃惠妍臺北富邦銀行盜刷明細（見偵卷第127-129）、持卡
    人爭議交易聲明書（見偵卷第131-133頁）、黃惠妍台新銀
    行107年4月信用卡帳單1份（見偵卷第39-40頁）、台新銀行
    信用卡交易明細、刷卡詳細資料（見偵卷第137-139頁）、
    台新銀行信用卡爭議帳款聲明書（見偵卷第141頁）、寄送
    簡訊資料（見偵卷第143頁）在卷可稽，復為被告所不爭執
    ，故此部分事實，首堪認定。
  ㈡附表一、二所示之交易確為被告所盜刷，說明如下：
  1.查附表一編號1至4、編號8至11、附表二編號3、7至8、11至
    17所示交易IP位置之上網方式，均係以被告住處寬頻上網，
    此有交易明細及通聯調閱查詢單在卷可查（證據出處詳如附
    表一、二備註欄所載），可知盜刷告訴人黃惠妍之台新銀行
    及富邦信用卡之人應係與被告同一住處。而證人即被告的舅
    舅黃光憲於偵查中證稱：我跟告訴人黃惠妍同住，我睡一間
    ，告訴人黃惠妍睡一間，被告跟另一位哥哥睡一間，我不知
    道告訴人黃惠妍信用卡放置地點等語（見偵卷第206頁），
    可知證人黃光憲雖與告訴人黃惠妍同住，但表示不知悉告訴
    人黃惠妍放置信用卡位置，應無從為本案盜刷行為。又被告
    持用之行動電話門號為0000000000號，為被告於警詢中所自
    承（見偵卷第7頁）。而附表一編號5至7、附表二編號4至6
    、9至10所示交易，均係使用被告所持用之0000000000號行
    動電話門號上網而為交易等情，亦有交易明細及通聯調閱查
    詢單附卷足憑（證據出處詳如附表一、二備註欄所載），可
    見此部分交易係使用被告上開行動電話門號之人所為。被告
    從未表示有將其行動電話門號交付他人使用，足證係被告以
    其持用之行動電話門號上網盜刷。復衡諸被告自承：案發期
    間是伊跟媽媽、舅舅同住，大哥約2、3周回來1次，二哥約3
    、4月回來1次等語（見原審卷第420頁），顯見案發期間被
    告的大哥、二哥並未每日居住上開住處，無從在附表一、二
    所示之時間，多次密集使用被告住處寬頻上網為刷卡行為。
    再徵以被告持用自己之行動電話門號上網盜刷之時間，與上
    開使用被告住處寬頻上網盜刷告訴人黃惠妍之時間，係互相
    交錯，且消費模式均係至耀傑公司網站刷卡消費，可見應均
    係被告一人所為無疑。　
  2.又附表二編號1、2所示交易之IP位置分別係「139.162.65.1
    42」、「139.162.79.223」，此部分IP位置皆位於日本，且
    皆屬於Linode公司（該公司為虛擬伺服器提供商），而在臺
    灣之人可利用虛擬私人網路等技術，將境外位址作為代理（
    跳板），再進行各種網路行為（如網路購物），此時使用者
    對外顯示之IP位址，即為代理IP等情，有內政部警政署刑事
    警察局109年1月16日刑研字第1090003139號函及說明在卷可
    查（見原審卷第219-223頁）。且此部分消費模式與附表二
    之其他消費模式均係至耀傑公司網站刷卡消費，並同樣皆盜
    刷告訴人黃惠妍之臺北富邦銀行信用卡，又與附表二編號3
    之消費日期僅間隔1日，應同屬被告所為。
　3.酌以證人即告訴人黃惠妍於偵查中證稱：我的信用卡係放在
    小皮夾，小皮夾有時放在包包，有時放在家中櫃子內，櫃子
    沒上鎖，我去超市消費會使用本案信用卡，不記得被盜刷前
    各自最後1次消費日期，我信用卡被盜刷後，有詢問家中其
    他成員，他們都說沒有拿我的信用卡去消費；被告原本在貿
    易公司上班，後來被資遣，目前還在找工作，沒工作時均待
    在家中，我大兒子陳彥碩在行政院文化局上班，二兒子從事
    環境工程，目前調到大陸，約2個月回來1次，我被盜刷的時
    間，二兒子還在大陸（見偵卷第204-205頁）；復於原審審
    理時證稱：我臺北富邦銀行及台新銀行的信用卡都放在包包
    內，只有買菜才會拿出信用卡消費等語（見原審卷第396-39
    8頁），顯見告訴人黃惠妍未為網路購物，亦未將信用卡交
    予他人，則他人實難知悉其本案2張信用卡之相關資訊。衡
    情，若非與告訴人黃妍惠極為親近，且有機會碰觸告訴人黃
    妍惠信用卡之人，要無可能知悉其2張信用卡之卡號、有效
    年月日、安全碼等機密資訊。再者，證人黃惠妍於原審證稱
    ：我於某周六晚上8、9點看到手機說我有刷卡，我就很著急
    打電話去台新銀行問，當時被告在旁邊，被告看我害怕也跟
    客服提到這件事，我記得台新銀行客服人員說今天是假日要
    等到周一上班日才能回答我等語（見原審卷第395-396頁）
    。然經原審勘驗告訴人黃惠妍於107年4月22日申報其台新信
    用卡掛失之錄音光碟，對話內容為：被告表示其信用卡要掛
    失，之後改稱是其媽媽信用卡要掛失，並改由告訴人黃惠妍
    接聽，經客服人員告知該筆消費是在運動用品店消費後，又
    改由被告接聽，經客服人員表示有多筆運動用品消費，被告
    說不清楚，並詢問銀行在何狀況之消費會寄送簡訊及提及最
    近銀行不會寄消費簡訊給其母親等語，客服人員多次確認是
    否停卡，被告表示這卡片平常在用，不用停卡，其先跟母親
    確認一下，並詢問該信用卡剩下額度，後稱其再跟你們確認
    ，末又稱你們再跟其等確認等語，有原審勘驗筆錄可稽（見
    原審卷第399、400頁）。可見台新銀行客服人員並未向告訴
    人黃惠妍表示周一始能掛失，反而係被告多次告知台新銀行
    客服人員不用停卡，此與一般人得知信用卡遭他人盜刷會立
    即掛失，避免因繼續遭盜刷導致損失擴大，迥然有異，且被
    告尚於電話中詢問銀行在何種消費會寄送簡訊予告訴人黃惠
    妍及信用卡剩餘額度，益徵被告係欲了解告訴人黃惠妍台新
    信用卡尚有多少額度可以盜刷，並擔心其之後若繼續盜刷，
    會因銀行發送簡訊予告訴人黃惠妍而遭發現，始為上開詢問
    。此外，被告於接手掛失電話後復以「你們再跟我們確認」
    等語作為結尾，刻意誤導告訴人黃惠妍，使告訴人黃惠妍以
    為台新銀行將再與其確認，以致延誤掛失時機，被告之後並
    再為如附表一編號11之盜刷行為，是被告顯有延誤告訴人黃
    惠妍掛失時間，俾利自己繼續為盜刷行為甚明。　
　4.又觀諸證人即耀傑公司職員潘靜敏於原審審理時證稱：我於
    107年間任職耀傑公司，公司有架設網站在網路上販售遊戲
    點數，客戶在網站上訂購，公司系統就直接發送序號過去給
    客戶，公司是使用紅陽公司的金流系統，故客戶在網路上購
    買公司產品，會透過紅陽公司的金流系統，客戶買完後，公
    司可以從紅陽公司給公司的後台查看客戶消費資訊，我記得
    那時候紅陽公司有打電話來說客人否認交易，我有打電話過
    去跟他確認是否是陳彥睿先生，因為他消費太多筆，這件金
    額蠻大筆，他從4月開始消費到5月，他到5月才否認交易，
    且我們這些交易是3D驗證，3D驗證會發送1個簡訊到客戶手
    機，客戶再依簡訊上所載驗證碼輸入電腦，才能交易成功，
    如果不是這個人交易，怎麼可能交易成功，所以我們覺得奇
    怪；我任職期間只有這件反映交易有問題，沒有其他客戶反
    映不是本人交易，要客戶否認交易，我們才會去查訂購人資
    料，當時查的結果，卡片末四碼及電話是一樣的，所以我確
    認是同一人所為交易，也打電話跟客戶確認過；我當時係從
    公司後台裡面抓到客戶電話，在打電話給被告的等語（見原
    審卷第375-378、383-385、387、389、391-392頁）。可見
    耀傑公司在本案發生客戶反映非本人交易後，依客戶所留電
    話打電話過去詢問結果，確實係被告接聽並表示係其交易無
    疑。至卷附紅陽公司交易明細（見偵卷第45、51、52頁）上
    所載訂購人聯絡電話雖非被告所使用之0000000000號行動電
    話門號，證人潘靜敏於原審作證時並因辯護人提示偵卷第45
    頁資料，而證稱當時是打上面0937的電話給一位陳先生云云
    （見原審卷第377-378頁），然其亦證稱：我是從公司後台
    拉下來去看客戶電話，耀傑公司所架設之網站有自己系統，
    只是付款部分由紅陽公司負責，耀傑公司網站上會記錄購買
    者電話、IP等資料，可以得知比紅陽公司更多的資訊內容等
    語（見原審卷第390-393頁）（經本院向耀傑公司函詢本案
    刷卡消費之相關資料，耀傑公司負責人回復因後來系統異常
    當機，已更換過主機系統，無留存本案交易資料，見本院卷
    第115頁）。復參以卷附臺北富邦銀行所提供之盜刷明細（
    見偵卷第33-35頁）上已記載「特店提供帳號會員是陳O睿，
    0952XXX232」（見偵卷第35頁），另黃惠妍之台新銀行信用
    卡交易明細（見偵卷第137-139頁）上亦記載「消費者姓名
    陳彥睿，聯絡電話0000000000」，可見耀傑公司在紅陽公司
    反映客戶否認交易後，查詢得知客戶資料為「陳彥睿，聯絡
    電話為0000000000」，並據此回覆臺北富邦銀行及台新銀行
    ，證人潘靜敏係因辯護人所提示資料上記載電話號碼為0937
    開頭，而錯誤回答當時撥打之電話號碼，自難以此認定證人
    潘靜敏不可採或以此認定非被告盜刷。又0000000000號行動
    電話門號係被告持用之行動電話門號，已如前述，以本案在
    耀傑公司網站刷卡交易者所填寫之信用卡資訊均為告訴人黃
    惠妍，衡情耀傑公司亦不可能知悉告訴人黃惠妍有個兒子叫
    「陳彥睿」，若非耀傑公司客戶資料上記載本案訂購者為「
    陳彥睿，聯絡電話為0000000000」等資訊，潘靜敏焉可能為
    上開證詞，耀傑公司更無從提供訂購者為被告，聯絡電話為
    0000000000之資訊給台新銀行及臺北富邦銀行。
  5.綜合上開證據，已足證附表一、二所示之交易均係被告所為
    無疑。　　
  ㈢至辯護人雖主張告訴人黃惠妍使用之行動電話，經鑑定結果
    並無收到台新銀行及臺北富邦銀行之簡訊，可見告訴人黃惠
    妍行動電話並無收到認證碼簡訊，故被告無從得知交易之認
    證碼而為附表一、二之交易行為云云。惟本案耀傑公司網路
    交易均係使用3D認證，發卡銀行會直接寄送認證碼之簡訊予
    持卡人所留之行動電話門號，網路交易者須輸入認證碼始能
    完成交易，台新銀行及臺北富邦銀行就附表一、二之交易均
    有傳送簡訊認證碼至告訴人黃惠妍所留之行動電話門號等情
    ，業據證人即告訴人臺北富邦銀行之代理人范偉樵、告訴人
    台新銀行之代理人戴士強於偵查（見偵卷第178-179頁）、
    證人即台新銀行調查員賴俊源於原審（見原審卷第284頁）
    、證人即富邦商銀詐欺防治科資深專員張鈞翔於原審（見原
    審卷第290頁）及證人潘靜敏於原審證述明確，並有台新銀
    行簡訊資料、臺北富邦銀行簡訊資料在卷可參（見偵卷第14
    3、235-245頁），足證附表一、二所示交易認證碼簡訊確已
    傳送，又本案如附表一、二所示交易均交易成功，足徵確有
    人接收認證碼並輸入認證碼始能交易成功。又經原審將告訴
    人黃惠妍提出之HTC牌行動電話送內政部警政署刑事警察局
    為數位鑑定，鑑定結果為：經還原簡訊資料，擷取107年4月
    18日至107年5月4日期間之簡訊內容簡列如下，另分析該行
    動電話內部資料，於107年4月18日至107年5月4日並未直接
    發現其搭配電信門號0000000000之紀錄，但於簡訊資料發現
    有該門號繳費成功紀錄等情，有該署數位鑑識報告（見原審
    卷第201-209頁）在卷可查；雖觀之所還原上開期間內之簡
    訊內容（見原審卷第206頁），並無台新銀行或臺北富邦銀
    行就附表一、二之刷卡交易寄送認證碼至告訴人黃惠妍持有
    之行動電話門號之簡訊，然依前開鑑定機關所回復之刪除簡
    訊，於107年4月25日下午6時1分54秒內容尚有「齊民市集有
    機鍋物……0000000000……您的使用者密碼輸入錯誤……」等字，
    可見斯時該行動電話搭配之門號或為0000000000，而非告訴
    人黃惠妍留存於台新銀行、富邦商銀之聯絡電話0000000000
    ，則告訴人黃惠妍於原審提出之HTC牌行動電話在案發時可
    能並非搭配0000000000號SIM卡，或該SIM卡曾遭取出，改插
    入0000000000號SIM卡，自難僅以扣案之HTC牌行動電話內並
    無前開2銀行所傳送3D認證碼簡訊，驟認附表一、二所示交
    易並無傳送3D認證碼至告訴人黃惠妍上開行動電話門號。況
    且被告於案發期間均與告訴人黃惠妍同住，可輕易趁告訴人
    黃惠妍睡著、無使用行動電話或將行動電話遺留住處之際，
    取出告訴人黃惠妍行動電話內之0000000000號SIM卡，改插
    入其他行動電話使用，而取得台新銀行、臺北富邦商銀所傳
    送之認證碼簡訊以完成交易，故尚難單憑告訴人黃惠妍所提
    出之HTC牌行動電話內並無上開銀行所寄送認證碼簡訊，逕
    認本案非被告所為。
  ㈣被告另主張耀傑公司從頭到尾均未提供附表一、二產品之序
    號，亦無序號取得來源，經上網查證，部分金額點數並無相
    關遊戲公司販售，遊戲公司均有設定序號，與耀傑公司所提
    供不符，故無從證明耀傑公司有販賣商品給被告云云。然被
    告在本院之前僅爭執非其盜刷、其帳號有遭盜用云云，並未
    提出此部分抗辯。而卷內相關紅陽公司、台新銀行及臺北富
    邦銀行所提供之消費紀錄，亦僅記載品項為「My Card」、
    「貝殼幣」、「遊e卡」、「藍鑽包」（見偵卷第47頁、139
    頁、原審卷第111頁；辯護人以偵卷第47頁及原審卷第111頁
    資料無公司戳章，無法證明來源，而否認證據能力，故本院
    不以之作為認定被告有罪之證據），卷內並無任何產品序號
    資料，則被告如何得知遊戲公司販售之序號與附表一、二消
    費所購得之序號不符？另經本院向耀傑公司函詢本案刷卡消
    費之相關資料，耀傑公司負責人回復稱因後來系統異常當機
    ，已更換過主機系統，無留存本案交易資料，此有回復資料
    足佐（見本院卷第115頁），是被告空言為上開抗辯，自無
    可採。
　㈤被告於原審雖抗辯伊相關帳號密碼有被盜用，不能以交易IP
    位置與伊有關，認為係伊盜刷云云，並提出通訊軟體WECHAT
    之驗證碼簡訊翻拍畫面1張為證。然本案遭盜刷者係告訴人
    黃惠妍之信用卡，與被告WECHAT軟體帳號無涉，若本件確係
    另有駭客盜刷，該駭客尚須取得告訴人行動電話之控制權，
    始能取得3D認證碼之簡訊，並使用被告住處寬頻、其行動電
    話上網交易方能成功。然經原審將告訴人持用之手機送請刑
    事警察局鑑定結果，未發現異常活動行為，有上開內政部警
    政署刑事警察局數位鑑識報告可佐（見原審卷第201-209頁
    ）。更遑論被告若斯時認為其相關帳號、密碼遭盜用，又於
    107年4月22日知悉告訴人黃惠妍台新信用卡亦遭盜刷，焉可
    能於該日打電話給台新銀行客服人員時，仍表示告訴人黃惠
    妍信用卡還要使用，不要停用該信用卡等語，足證其此部分
    所辯，顯係臨訟卸責之詞，要無可採。
  ㈥辯護人另以紅陽公司所提供之交易明細中消費者電話並非被
    告持用門號，主張被告並未為如附表一、二所示交易云云，
    然經原審電詢紅陽公司承辦人之結果，紅陽科技交易明細是
    由紅陽公司內部系統調出來，為制式化表單，是消費者自己
    在網站下訂時，自己輸入的姓名、電話，因無從查證，所以
    有可能是假的等情，有原審公務電話乙紙在卷可查（見原審
    卷第163頁），故自難以上開交易明細並非被告個人資料，
    資為對被告有利之認定。
  ㈦綜上所述，被告確未經告訴人黃惠妍同意或授權，而擅自使
    用告訴人黃惠妍台新銀行及臺北富邦銀行信用卡為附表一、
    二所示之刷卡交易，已堪認定。本案事證明確，應依法論科
    。
二、論罪
  ㈠按行為人利用電腦網路設備連接網際網路至特約商店經營之
    網站，冒用他人之身分，輸入他人所有之信用卡資料，偽造
    他人以信用卡消費之電磁紀錄後傳送至上開網站，表示係他
    人本人同意或授權以信用卡付費方式進行該次交易之意，而
    行使該偽造之電磁紀錄準私文書，使特約商店得據以請求發
    卡銀行撥付該筆消費款項，即具有簽帳消費及收據之性質，
    自屬刑法第220條第2項之準私文書無疑。又刑法第339條第1
    項、第2項分別規定詐欺取財罪及詐欺得利罪，前者之行為
    客體係指財物，後者則指取得債權、免除債務、延期履行債
    務或提供勞務等財物以外之財產上不法利益（最高法院86年
    度臺上字第3534號判決要旨參照）。查耀傑公司主要業務內
    容為遊戲點數的網路販賣等情，業據證人潘靜敏於原審證述
    明確（見原審卷第376頁），另依台新銀行信用卡交易明細
    （見偵卷第139頁）上記載交易內容為My Card點數，可知被
    告於耀傑公司網站使用本案信用卡卡號、有效年月日、安全
    碼等資料，應係購買線上遊戲點數或My Card點數以購買線
    上遊戲點數或相關配備，屬取得可向各線上遊戲廠商主張提
    供服務之債權，而屬財物以外之財產上不法利益無訛。是核
    被告所為事實欄一㈠、㈡犯行，均係犯刑法第216條、第210條
    、第220條第2項之行使偽造準私文書、同法第339條第2項之
    詐欺得利罪。被告偽造電磁消費紀錄之偽造準私文書行為，
    為行使偽造準私文書之高度行為所吸收，均不另論罪。
　㈡被告就附表一、二所為數次線上刷卡消費行為，雖有多次行
    使偽造準私文書及詐欺得利之行為，然各均係出於單一盜刷
    告訴人黃惠妍台新銀行信用卡、臺北富邦銀行信用卡之決意
    ，於密切接近之時間實施，侵害之法益相同（就附表一侵害
    告訴人黃惠妍、台新銀行、耀傑公司；就附表二侵害告訴人
    黃惠妍、臺北富邦銀行、耀傑公司），各行為之獨立性極為
    薄弱，依一般社會健全觀念，在時間差距上，難以強行分開
    ，在刑法評價上，以視為數個舉動之接續施行，而合為包括
    之一行為予以評價，較為合理，應各論以接續犯。被告就事
    實欄一㈠、㈡部分，均係以一行為同時觸犯行使偽造準私文書
    及詐欺得利2罪，為想像競合犯，應依刑法第55條規定，從
    一重之行使偽造準私文書罪處斷。
　㈢又告訴人黃惠妍台新銀行信用卡額度為20萬元，至107年4月2
    4日刷卡1萬元（即附表一編號11）為止之刷卡金額已達195,
    397元，此有告訴人黃惠妍台新銀行107年4月信用卡帳單在
    卷可參（見偵卷第39-40頁），由附表一、二所示盜刷時間
    ，可知被告自107年4月18日至同月24日是先盜刷告訴人台新
    銀行信用卡，因該信用卡額度將滿，始自107年4月25日起至
    同5月4日止，再盜刷告訴人臺北富邦銀行信用卡，由其並無
    交互使用告訴人黃惠妍上開2張信用卡為盜刷行為，可見其
    一開始並無盜刷告訴人黃惠妍臺北富邦銀行信用卡之意，係
    因告訴人黃惠妍台新銀行信用卡額度將滿，無法繼續盜刷，
    始另起犯意，為附表二所示之盜刷行為。是被告所為事實欄
    一㈠、㈡，2次行使偽造準私文書犯行，顯係犯意各別，行為
    互殊，盜刷之信用卡銀行亦不同，應分論併罰之。
三、本院撤銷改判之理由：
  ㈠原審審理後以被告上開犯行，事證明確，據以論科，固非無
    見，惟被告所為事實欄一㈠、㈡犯行，盜刷時間及盜刷銀行顯
    然有別，為數罪關係，應予分併罰，原審以接續犯論以一罪
    ，有適用法則不當之違誤。被告上訴否認犯行，雖無理由，
    然原審既有上開違誤，應由本院予以撤銷改判。　　
　㈡爰以行為人之責任為基礎，審酌被告正值壯年，不思以正規
    途徑獲取財物，於未經告訴人黃惠妍同意或授權，沉迷網路
    線上遊戲而以行使偽造線上刷卡消費紀錄方式，詐取不法利
    益，顯然欠缺尊重他人財產權之觀念，亦危害社會交易秩序
    ，所為甚不可取，參以被告犯後飾詞狡辯，毫無悔意，且迄
    今仍未賠償告訴人黃惠妍或台新銀行、臺北富邦銀行損失之
    態度，及台新銀行信用卡遭盜刷金額為19萬元、臺北富邦銀
    行信用卡遭盜刷金額為62萬8千元，犯罪所生危害非低，暨
    其素行、犯罪動機、手段、目的，自陳大學畢業之教育程度
    ，未婚、從事網路行銷工作，但無穩定來源等一切情狀，各
    量處如主文第二項所示之刑，並就判處有期徒刑3月部分，
    諭知易科罰金之折算標準。又本院係以原審適用法條不當予
    以撤銷，故雖僅有被告上訴，亦無不利益禁止變更原則之適
    用，附此敘明。
四、沒收
  ㈠按犯罪所得，屬於犯罪行為人者，沒收之；前2項之沒收，於
    全部或一部不能沒收或不宜執行沒收時，追徵其價額。刑法
    第38條之1第1項前段、第3項分別定有明文。查被告本案詐
    得如附表一、二所示之不法利益各為19萬元、62萬8千元，
    共計81萬8千元），係屬被告之犯罪所得，雖未扣案，仍應
    依前揭規定，宣告沒收，且於全部或一部不能沒收或不宜執
    行沒收時，追徵其價額。
  ㈡按被告雖有將所偽造準私文書傳送予耀傑公司而行使之，因
    無證據證明該些準私文書上有偽造之印文、署押，自無須依
    刑法第219條規定沒收偽造印文或署押；另該偽造之準私文
    書因已傳送而交付耀傑公司，自非被告所有，亦無庸諭知沒
    收，一併敘明。
據上論斷，應依刑事訴訟法第369條第1項前段、第364條、第299
條第1項前段，判決如主文。
本案經檢察官游明慧提起公訴，檢察官曾忠己到庭執行職務。
中　　華　　民　　國　　110 　年　　1 　　月　　27　　日
                  刑事第十七庭  審判長法　官 鄭水銓
                                      法　官 沈君玲
                                      法　官 李世華
以上正本證明與原本無異。
如不服本判決，應於收受送達後20日內向本院提出上訴書狀，其
未敘述上訴之理由者並得於提起上訴後20日內向本院補提理由書
（均須按他造當事人之人數附繕本）「切勿逕送上級法院」。
                                       書記官 莊佳鈴
中　　華　　民　　國　　110 　年　　1 　　月　　27　　日
附錄：本案論罪科刑法條全文　　　　　　　　　　　　　　　
中華民國刑法第216條
（行使偽造變造或登載不實之文書罪）
行使第210條至第215條之文書者，依偽造、變造文書或登載不實
事項或使登載不實事項之規定處斷。
中華民國刑法第210條
（偽造變造私文書罪）
偽造、變造私文書，足以生損害於公眾或他人者，處5年以下有
期徒刑。
中華民國刑法第220條
（準文書）
在紙上或物品上之文字、符號、圖畫、照像，依習慣或特約，足
以為表示其用意之證明者，關於本章及本章以外各罪，以文書論
。
錄音、錄影或電磁紀錄，藉機器或電腦之處理所顯示之聲音、影
像或符號，足以為表示其用意之證明者，亦同。
中華民國刑法第339條
（普通詐欺罪）
意圖為自己或第三人不法之所有，以詐術使人將本人或第三人之
物交付者，處5年以下有期徒刑、拘役或科或併科50萬元以下罰
金。
以前項方法得財產上不法之利益或使第三人得之者，亦同。
前二項之未遂犯罰之。
附表一：被告盜刷告訴人黃惠妍台新銀行信用卡消費紀錄
編號 盜刷時間(以銀行刷卡入帳時間為準） 交易IP位置 連網方式 刷卡金額 消費內容 備註 1 107年4月18日11時23分30秒 118.166.45.47 被告住處寬頻上網 5千元 遊戲點數 1、IP位置：見偵卷第45頁 2、IP位置歸屬：見偵卷第83頁 2 107年4月18日11時46分37秒 同上 同上 同上 遊戲點數 1、IP位置：見偵卷第45頁 2、IP位置歸屬：見偵卷第83頁 3 107年4月19日17時15分20秒 同上 同上 1萬元 遊戲點數 1、IP位置：見偵卷第45頁 2、IP位置歸屬：見偵卷第82-83頁 4 107年4月21日12時26分15秒 114.24.29.252 同上 同上 遊戲點數 1、IP位置：見偵卷第45頁 2、IP位置歸屬：見偵卷第83頁 5 107年4月21日18時33分5秒 101.15.148.230 被告持用之0000000000號行動電話上網 1萬5千元 遊戲點數 1、IP位置：見偵卷第45頁 2、IP位置歸屬：見偵卷第94頁 6 107年4月21日22時39分4秒 同上 同上 2萬5千元 遊戲點數 1、IP位置：見偵卷第45頁 2、IP位置歸屬：見偵卷第90頁 7 107年4月21日22時55分12秒 同上 同上 2萬元 遊戲點數 1、IP位置：見偵卷第45頁 2、IP位置歸屬：見偵卷第90頁 8 107年4月22日凌晨2時30秒 114.24.29.252 被告住處寬頻上網 3萬元 遊戲點數 1、IP位置：見偵卷第45頁 2、IP位置歸屬：見偵卷第81頁 9 107年4月22日凌晨2時12分17秒 同上 同上 同上 遊戲點數 1、IP位置：見偵卷第45頁 2、IP位置歸屬：見偵卷第81-82頁 10 107年4月22日凌晨2時25分11秒 同上 同上 同上 遊戲點數 1、IP位置：見偵卷第45頁 2、IP位置歸屬：見偵卷第83頁 11 107年4月24日17時48分31秒 36.230.67.110 同上 1萬元 遊戲點數 1、IP位置：見偵卷第45頁 2、IP位置歸屬：見偵卷第81頁 總盜刷金額19萬元       
附表二：被告盜刷告訴人黃妍惠富邦商銀信用卡消費紀錄
編號 盜刷時間(以銀行刷卡入帳時間為準） 交易IP位置 連網方式 金額 消費內容 備註 1 107年4月25日11時8分 139.162.65.142 不詳 3萬元 My Card點數或遊戲點數 1、IP位置：見偵卷第53頁 2、IP位置歸屬： 2 107年4月25日17時4分 139.162.79.223 不詳 同上 My Card點數或遊戲點數 1、IP位置：見偵卷第51頁 2、IP位置歸屬： 3 107年4月26日7時3分 36.230.67.110 被告住處寬頻上網 同上 My Card點數或遊戲點數 1、IP位置：見偵卷第53頁 2、IP位置歸屬：見偵卷第100頁 4 107年4月30日22時16分 49.216.242.91 被告持用之上開行動電話上網 同上 My Card點數或遊戲點數 1、IP位置：見偵卷第53頁 2、IP位置歸屬：見偵卷第121頁 5 107年4月30日22時17分 同上 同上 同上 My Card點數或遊戲點數 1、IP位置：見偵卷第53頁 2、IP位置歸屬：見偵卷第120頁 6 107年5月1日7時37分 同上 同上 同上 My Card點數或遊戲點數 1、IP位置：見偵卷第53頁 2、IP位置歸屬：見偵卷第117頁 7 107年5月1日8時37分  1.164.147.232 被告住處寬頻上網 同上 My Card點數或遊戲點數 1、IP位置：見偵卷第51頁 2、IP位置歸屬：見偵卷第100頁 （起訴書誤載為被告持用行動電話上網） 8 107年5月1日8時46分  同上 同上 同上 My Card點數或遊戲點數 1、IP位置：見偵卷第51頁 2、IP位置歸屬：見偵卷第99頁 9 107年5月1日9時40分 115.82.32.151 被告持用之上開行動電話上網 同上 My Card點數或遊戲點數 1、IP位置：見偵卷第51頁 2、IP位置歸屬：見偵卷第110頁 10 107年5月1日10時02分 同上 同上 同上 My Card點數或遊戲點數 1、IP位置：見偵卷第51頁 2、IP位置歸屬：見偵卷第104頁 11 107年5月1日15時54分 1.164.147.232 被告住處寬頻上網 同上 My Card點數或遊戲點數 1、IP位置：見偵卷第51頁 2、IP位置歸屬：見偵卷第99頁 12 107年5月1日15時56分 同上 同上 同上 My Card點數或遊戲點數 1、IP位置：見偵卷第51頁 2、IP位置歸屬：見偵卷第98-99頁 13 107年5月1日16時45分 同上 同上 8萬8千元 My Card點數或遊戲點數 1、IP位置：見偵卷第51頁 2、IP位置歸屬：見偵卷第98頁 14 107年5月1日17時43分 同上 同上 3萬元 My Card點數或遊戲點數 1、IP位置：見偵卷第51頁 2、IP位置歸屬：見偵卷第98頁 15 107年5月3日18時24分 同上 同上 6萬元 My Card點數或遊戲點數 1、IP位置：見偵卷第51頁 2、IP位置歸屬：見偵卷第97-98頁 16 107年5月4日10時 118.166.46.98 同上 同上 My Card點數或遊戲點數 1、IP位置：見偵卷第51頁 2、IP位置歸屬：見偵卷第97頁 17 107年5月4日10時53分 同上 同上 3萬元 My Card點數或遊戲點數 1、IP位置：見偵卷第51頁 2、IP位置歸屬：見偵卷第97頁 總盜刷金額62萬8千元